臺灣士林地方法院刑事裁定
111年度聲字第1081號
聲  請  人  
即  受刑人  盧又熏
上列聲請人即受刑人因違反毒品危害防制條例案件（110年度訴
字第199號），聲請暫時解除限制出境，本院裁定如下：
    主  文
盧又熏准予解除限制出境、出海。
    理  由
一、聲請意旨略以：聲請人即受刑人盧又熏因違反毒品危害防制
    條例案件，經本院以110年度訴字第199號判決處有期徒刑2
    年，緩刑5年，緩刑期間付保護管束，並應向公庫支付新臺
    幣（下同）30萬元，及向檢察官指定之政府機關、政府機構
    、行政法人、社區或其他符合公益目的之機構或團體提供貳
    佰肆拾小時之義務勞務確定。聲請人並前經本院以111年度
    聲字第892號裁定准予聲請人自民國111年11月14日至19日解
    除限制出境。惟聲請人至外交部領事事務局申請核發護照，
    遭外交部以依護照條例第23條第1項第3款規定，不予核發護
    照，倘待111年11月14日後再行申請核發護照，顯已不即參
    加同年月16日之BNI年會。而聲請人已於111年9月30日按緩
    刑所附條件，向公庫支付30萬元整，已大幅減低出境出海逃
    亡動機，聲請解除限制出境、出海等語。
二、按限制出境（海），係執行限制住居方法之一種，屬刑事訴
    訟法第416條第1項第1款具保處分之範圍，應由事實審法院
    決定，且限制出境之處分，無非為輔助具保、責付之效力，
    故有無限制出境之必要，當以此為考量。是限制出境之處分
    ，無非為保證被告到庭，以遂訴訟之進行及證據之調查，則
    考量解除限制出境與否，自應以訴訟之進行及證據之調查是
    否因此而受影響為判斷依據。
三、經查：
（一）聲請人因違反毒品危害防制條例案件，前於偵查中曾經臺
      灣士林地方檢察署於109年11月4日限制出境、出海，嗣該
      案經起訴後，經本院於110年7月16日起限制出境出海8月
      、於111年3月14日裁定自111年3月16日延長限制出境出海
      8月；該案嗣於111年7月12日經本院判決被告有期徒刑2年
      ，緩刑5年，緩刑期間付保護管束，並應向公庫支付新臺
      幣30萬元，及向檢察官指定之政府機關、政府機構、行政
      法人、社區或其他符合公益目的之機構或團體提供240小
      時之義務勞務，且於該案尚未確定時，經本院裁定自111
      年7月20日延長限制出境、出海4月。嗣上開判決於111年8
      月9日確定，並經臺灣士林地方檢察署於111年9月1日以11
      1年執緩字379號執行在案等情，有台灣高等法院被告前案
      紀錄表在卷可按，並經本院調閱上開卷宗核閱無訛。
（二）而聲請人前經本院以111年度聲字第892號裁定以其受邀於
      111年11月16日至同年月19日間至新加坡參加BNI年會，而
      其於本院110年度訴字199號號案件審理期間均能依期到庭
      ，並無逃匿情事，且該案已判決確定，並經臺灣士林地方
      檢察署受理執行在案，聲請人所獲之刑既均已受緩刑宣告
      確定並正執行中，則其逃亡之動機已減低，因而准予自11
      1年11月14日至111年11月19日止，解除其限制出境、出海
      等情，亦經調閱上開案件卷宗核閱無訛。又聲請人主張其
      至外交部領事事務局申請核發護照，遭外交部以依護照條
      例第23條第1項第3款規定，不予核發護照等情，亦據其提
      出外交部111年9月28日外授領四字第1117200690號函在卷
      可佐。覆參酌聲請人已依上開緩刑宣告所附條件，向公庫
      支付30萬元，臺灣士林地方檢察署認無繼續限制出境、出
      海之必要，此有臺灣士林地方檢察署沒金字第00000000號
      自行收納款項收據、士檢卓執庚111執緩379字第11190528
      69號函、本院公務電話紀錄在卷可佐，足認聲請人逃亡之
      動機已然大幅減低，而無繼續限制聲請人等出境、出海之
      必要，其聲請解除限制出境、出海，為有理由，應予准許
      。
四、依刑事訴訟法第220條，裁定如主文。
中　　華　　民　　國　　111 　年　　10　　月　　17　　日
                  刑事第二庭審判長法　官　楊秀枝
                                  法　官　鄭欣怡       
                                  法　官　謝當颺 
以上正本證明與原本無異。
如不服本裁定，應於裁定送達後5日內向本院提出抗告狀。因疫
情而遲誤不變期間，得向法院聲請回復原狀。　　　　　　　　
　　　　　　　　　　　　　　　　　書記官  郭如君
中　　華　　民　　國　　111 　年　　10　　月　　20　　日